

# Etienne Silué JUNIOR FULL-STACK-WEBENTWICKLER

Auf dem Weg von der Agrarwissenschaft zur Webentwicklung habe ich durch verschiedene Tätigkeiten wertvolle Berufserfahrungen sammeln und vielfältige Fähigkeiten erwerben können. Nun beginne ich meine neue Karriere als Webentwickler voller Motivation, mich weiterzubilden, und freue mich auf neue Herausforderungen.

**E-Mail:** etiennesilue3@gmail.com **Adresse:** Mozartstraße 14, 08280 Aue-Bad Schlema, Deutschland

**Geburtsdatum**: 15.9.1995 **Geburtsort**: Korhogo, Côte d'Ivoire

## **BILDUNGSWEG**

it Zertifikat)
IongoDB, Node.js,
ssenschaft)
,,,,,,,,,,,,,,,,,,,,,,,,,,,,,,,,,,,,,,,

#### **BERUFSERFAHRUNG**

Januar 2023 – heute	Reinigungskraft
	Landesverband Landeskirchlicher Gemeinschaften Sachsen e. V., Aue, Deutschland
	wöchentliche Reinigung des Gemeindehauses der Landeskirchlichen Gemeinschaft Aue
01.2019 – 07.2021	Assistenz der Geschäftsleitung
	STS Distribution, Abidjan, Côte d'Ivoire
	Koordination des Verkaufs und Vertriebs von Lehrmaterialien in einer privaten
	Buchhandlung: Buchhaltung mit der Software "Sage", Teamleitung, Kundenkontakt und
	Finden kundenorientierter Problemlösungen

CV - Etienne Silué 1/2

01.2015 – 06.2019	Privater Nachhilfelehrer
	selbstständige Tätigkeit, Korhogo, Côte d'Ivoire
	Nachhilfe für Kinder und Jungendliche im Alter von 8 bis 18 Jahren in den Fächern Mathematik,
	Physik, Biologie und Französich
01.2017 – 03.2019	Vertrieb für Mobilfunkanbieter
	Orange Ci, Moov Ci, Mtn Ci, Korhogo, Côte d'Ivoire
	Werbung, Beratung und Verkauf von Mobilfunkverträgen, Internetroutern und SIM-Karten;
	Service für Mobil Banking
01.2018 – 11.2018	Wissenschaftliche Mitarbeiter
	MIRAH (Ministerium für Tier- und Fischereiressourcen), Korhogo, Côte d'Ivoire
	Praktikum im Rahmen meines Studiums: Planung, Durchführung und Evaluation einer Feldstudie
	(Analyse von Angeltechniken, Auswertung und Systematisierung der Fangergebnisse an zwei
	Seen in der Nähe von Korhogo)

# **FÄHIGKEITEN**



#### **SPRACHEN**

Französisch: Muttersprache

Sénoufo (regionale Sprache): Muttersprache

Deutsch: Sehr gute Kenntnisse Englisch: Gute Kenntnisse Spanisch: Grundkenntnisse

#### **HOBBIES UND INTERESSEN**

Gruppensportarten (Volleyball, Fußball), Musizieren (Trompete und Gitarre spielen, singen),

Sprachen lernen

### REFERENZPERSONEN

Ari Razab (Hauptlehrer)

E-mail: ari.razab@digitalcareerinstitute.org

Sidar Halman (Assistenzlehrer) E-mail: sidarhalman93@gmail.com

GITHUB: https://github.com/Silte1

LAUFENDES PROJEKT: https://recruitinggameetiennesilue.vercel.app/

CV - Etienne Silué 2 / 2